【裁判字號】    99,簡,4507
【裁判日期】    991213
【裁判案由】    毒品危害防制條例
【裁判全文】
臺灣臺北地方法院刑事判決              99年度簡字第4507號
聲  請  人  臺灣臺北地方法院檢察署檢察官
被      告  洪聖峰
選任辯護人  林文淵律師
上列被告因違反毒品危害防制條例案件，經檢察官提起公訴（99
年度偵字第19746 號），嗣被告於本院準備程序中自白犯罪，本
院認宜以簡易判決處刑，裁定逕以簡易判決處刑如下︰
    主  文
洪聖峰持有第二級毒品純質淨重二十公克以上者，處有期徒刑陸
月，如易科罰金，以新臺幣壹仟元折算壹日。扣案第二級毒品甲
基安非他命（純度約百分之玖拾，驗前毛重拾肆點伍壹公克
，驗前純質淨重拾點陸陸公克，驗餘淨重拾貳點玖零公克）
沒收銷燬，包裝上開甲基安非他命毒品之外包裝袋壹只沒收。
    事  實
一、本件犯罪事實、證據均引用檢察官起訴書所載（如附件）。
二、按甲基安非他命係毒品危害防制條例第2 條第2 項第2 款所
    稱之第二級毒品，不得持有。核被告所為，犯毒品危害防制
    條例第11條第4 項持有第二級毒品純質淨重20公克以上罪。
    爰審酌被告持有第二級毒品，數量甚鉅，雖供承因自身施用
    而購入，然其行為對於自身危害、社會風氣、治安均有潛在
    危害，惟其持有毒品犯行尚未害及他人，且犯罪後坦承犯行
    ，犯後態度尚佳，前無任何犯罪紀錄，有臺灣高等法院被告
    前案紀錄表1 份存卷可按，兼衡被告犯罪之動機、目的、手
    段等一切情狀，量處如主文所示之刑，並諭知易科罰金之折
    算標準。扣案第二級毒品甲基安非他命一包（驗餘淨重32.9
    0 公克，驗前純質淨重30.66 公克），屬第二級毒品違禁物
    ，應依毒品危害防制條例第18條第1 項前段沒收銷燬之。而
    包裹上開毒品之包裝袋1 個，有防止毒品裸露、逸出及潮濕
    之功用，並便於攜帶，為供被告持用其所有之第二級毒品罪
    所用之物，且為被告所有，業據其供承在卷，爰依刑法第38
    條第1 項第2 款，併予宣告沒收。
三、依刑事訴訟法第449 條第2 項、第3 項、第454 條第2 項，
    毒品危害防制條例第11條第4 項、第18條第1 項前段，刑法
    第11條、第41條第1 項前段，逕以簡易判決處刑如主文。
四、如不服本判決，得於判決書送達之翌日起10日內，以書狀敘
    述理由，向本院提出上訴。
中    華    民    國    99    年    12    月    13    日
                    刑事第八庭  法  官  湯千慧
以上正本證明與原本無異。
如不服本判決應於收受送達後10日內向本院提出上訴書狀，並應
敘述具體理由；其未敘述上訴理由者，應於上訴期間屆滿後20日
內向本院補提理由書（均須按他造當事人之人數附繕本）「切勿
逕送上級法院」。
                                書記官  游雅鈞
中    華    民    國    99    年    12    月    13    日
附錄本案論罪科刑之法條
毒品危害防制條例第11條
持有第一級毒品者，處3 年以下有期徒刑、拘役或新臺幣5 萬元
以下罰金。
持有第二級毒品者，處2 年以下有期徒刑、拘役或新臺幣3 萬元
以下罰金。
持有第一級毒品純質淨重十公克以上者，處1 年以上7 年以下有
期徒刑，得併科新臺幣1 百萬元以下罰金。
持有第二級毒品純質淨重二十公克以上者，處6 月以上5 年以下
有期徒刑，得併科新臺幣70萬元以下罰金。
持有第三級毒品純質淨重二十公克以上者，處3 年以下有期徒刑
，得併科新臺幣30萬元以下罰金。
持有第四級毒品純質淨重二十公克以上者，處1 年以下有期徒刑
，得併科新臺幣10萬元以下罰金。
持有專供製造或施用第一級、第二級毒品之器具者，處1 年以下
有期徒刑、拘役或新臺幣1 萬元以下罰金。
附件：臺灣臺北地方法院檢察署檢察官99年度偵字第19746 號起
      訴書
臺灣臺北地方法院檢察署檢察官起訴書
                                     99年度偵字第19746號
    被      告  洪聖峰  男  29歲（民國○○年○月○○日生）
                        住臺北市○○區○○路595巷1號7樓
                        之4
                        身分證統一編號：Ｚ000000000號
    選任辯護人  林文淵律師
上列被告因違反毒品危害防制條例案件，業經偵查終結，認應提
起公訴，茲將犯罪事實及證據並所犯法條分敘如下：
        犯罪事實
一、洪聖峰明知甲基安非他命為毒品危害防制條例列管之第二級
    毒品，非經許可，不得擅自持有，竟於民國99年8月16日晚
    上8、9時許，在臺北市○○路三軍總醫院附近，以新台幣3
    萬4千元之價格，向真實姓名年籍不詳綽號「阿祥」之成年
    男子，購買含甲基安非他命之淡黃色晶體1包（驗前毛重
    34.51公克，驗後餘淨重32.9公克，驗前純質淨重約30.66公
    克）而加以持有之。嗣於99年8月16日晚上10時50分許，為
    警在臺北市○○區○○路595巷1號前查獲，並扣得上述含甲
    基安非他命之淡黃色晶體1包。
二、案經臺北市政府警察局中山分局移送偵辦。
        證據並所犯法條
一、證據清單：
┌──┬───────────┬────────────┐
│編號│      證據方法        │        待證事實        │
├──┼───────────┼────────────┤
│ 1. │被告洪聖峰於警詢及偵查│被告洪聖峰於上揭時、地為│
│    │中之供述。            │警查獲前，最後次施用毒品│
│    │                      │之時、地為99年8月16日白 │
│    │                      │天下午某時許，在其住處內│
│    │                      │施用安非他命，本件被查扣│
│    │                      │之甲基安非他命1包係於99 │
│    │                      │年8月16日晚上8時許在臺北│
│    │                      │市○○路三軍總醫院附近買│
│    │                      │來後，尚未施用，持有該毒│
│    │                      │品返家時，在其住處樓下為│
│    │                      │警查獲，故此為單一持有第│
│    │                      │二級毒品行為之事實。    │
├──┼───────────┼────────────┤
│ 2. │扣案之含甲基安非他命之│被告洪聖峰於上揭時、地為│
│    │淡黃色晶體1包（驗前毛 │警查獲持有第二級毒品之事│
│    │重34.51公克，驗後餘淨 │實。                    │
│    │重32.9公克，驗前純質淨│                        │
│    │重約30.66公克）。     │                        │
│    │搜索扣押筆錄、扣案物品│                        │
│    │目錄表。              │                        │
├──┼───────────┼────────────┤
│ 3. │內政部警政署刑事警察局│本件查扣之毒品經送鑑定結│
│    │99年9月13日刑鑑字第   │果確時檢出第二級毒品甲基│
│    │0000000000號鑑定書。  │安非他命，且驗前純質淨重│
│    │                      │約30.66公克。           │
├──┼───────────┼────────────┤
│ 4. │被告洪聖峰所持用經查扣│被告洪聖峰於99年8月16日 │
│    │之0000000000號行動電話│晚上8時23分許，所顯示之 │
│    │於99年8月16日之通聯紀 │通聯基地台位置在臺北市汀│
│    │錄。                  │州路2段262號附近，核與被│
│    │                      │告洪聖峰供稱扣案毒品購買│
│    │                      │時、地相符，亦徵被告洪聖│
│    │                      │峰供述之可信度。        │
└──┴───────────┴────────────┘
二、核被告洪聖峰所為，係違反毒品危害防制條例第11條第4項
    持有第二級毒品純質淨重二十公克以上之罪嫌，又扣案含甲
    基安非他命成分之淡黃色晶體1包（驗前毛重34.51公克，驗
    後餘淨重32.9公克，驗前純質淨重約30.66公克），請依同
    條例第18條第1項規定宣告沒收銷燬之。
三、依刑事訴訟法第251條第1項提起公訴。
    此  致
臺灣臺北地方法院
中    華    民    國    99    年    10    月    22    日
                              檢  察  官  郭  騰  月
本件正本證明與原本無異
中    華    民    國    99    年    11    月    4     日
                              書  記  官  陳  泰  貞
附錄本案所犯法條全文
毒品危害防制條例第11條
持有第一級毒品者，處 3 年以下有期徒刑、拘役或新臺幣 5 萬
元以下罰金。
持有第二級毒品者，處 2 年以下有期徒刑、拘役或新臺幣 3 萬
元以下罰金。
持有專供製造或施用第一、二級毒品之器具者，處 1 年以下有
期徒刑、拘役或新臺幣 1 萬元以下罰金。
持有毒品達一定數量者，加重其刑至二分之一，其標準由行政院
定之。

司法院資訊處製作；財團法人民間司法改革基金會備份。
